---
title: "HW1讲评"
author: "**凌晓光**"
institute: "**南京大学**"
documentclass: ctexart
output:
  rticles::ctex:
    fig_caption: yes
    number_sections: yes
    toc: yes
classoption: "hyperref,"
---

# 主要的问题

*不要抄袭答案

*有些题目确实不太容易揣摩题意，大家要以数据结果为依据，自圆其说地论述即可。

比如Q5，baseline variable hindx不平稳，这表这表明实验前的分组并不是随机的，因此这个实验不太理想。
而另一方面，cholest又与hindex矛盾。所以这个实验很难清晰地描述。
有同学推测这可能反映了保险的道德风险；还有同学认为保险可能会对人的心理造成影响，进而改变自评健康。这些解释都可以。


*用Markdown写公式美观而且简洁，服从分布的符号用 \sim 表示，比如 

$$X \sim N(\mu,\sigma^2)$$

$$t=\frac{Y_1-Y_0}{\sqrt{\frac{(n_1-1)s^2_1+(n_0-1)s^2_0}{n_1+n_0-2}(\frac{1}{n_1}+\frac{1}{n_0})}}$$
*我们为什么用rmarkdown、markstat? 



#操作题


*我们既要关注绝对值的差异，也要关注差异的显著性水平。

Q5 我们可以从绝对值上阐述hindx\cholest的变化，并做出合理解释；
但也要指出前者在处理前即有显著差异，而后者前后均无显著差异。



*部分同学对因果推断理解不太好


*关于统计描述答案做法：dplyr+管道符号
```{r}
library(haven)
rand <- read_dta("C:/Users/Xiaoguang/OneDrive/2017Econometrics/Comment/RawData/rand.dta")
library(dplyr)
rand %>% group_by(any_ins)%>%summarise("mean(ghindxx)"=mean(ghindxx,na.rm=T),"sd(ghindxx)"=sd(ghindxx),"n(ghindxx)"=n())
```

*其他做法1
```{r}
library(foreign)
library(psych)
dt = read.dta("C:/Users/Xiaoguang/OneDrive/2017Econometrics/Comment/RawData/rand.dta")
res = with(dt, describeBy(dt, any_ins))
res0 = res[[1]][c(1,3,4,6,7) ,c(2,3,4,5,8,9,10)]
res1 = res[[2]][c(1,3,4,6,7) ,c(2,3,4,5,8,9,10)]
res0
```

*其他做法2


```{r,results='asis'}

library(haven)
rand <- read_dta("C:/Users/Xiaoguang/OneDrive/2017Econometrics/Comment/RawData/rand.dta")
vars <- c('female','blackhisp','educper','ghindx','cholest')
msl <- function(x, na.omit=FALSE){
 if (na.omit)
   x <- x[!is.na(x)]
 m <- mean(x)
 s <- sd(x)
 n <- length(x)
 return(c(n=n,mean=m,sd=s))
 }
ms <- function(x)sapply(x,msl, na.omit=TRUE)
fd <- by(rand[vars], rand$any_ins, ms)
library(stargazer)
stargazer(fd$`0`,fd$`1`,header=FALSE)

```

```{r,results='asis'}

library(haven)
RAND_data<- read_dta("C:/Users/Xiaoguang/OneDrive/2017Econometrics/Comment/RawData/rand.dta")

newdata <-as.data.frame(RAND_data)
library(dplyr)
RAND_small <- select(newdata, female, blackhisp, educper, ghindx, cholest, any_ins)
newdata_1 <- subset(RAND_small, any_ins==1)
newdata_11 <- select(newdata_1, female, blackhisp, educper, ghindx, cholest)
newdata_0 <- subset(RAND_small, any_ins==0)
newdata_00 <- select(newdata_0, female, blackhisp, educper, ghindx, cholest)
library(stargazer)
stargazer(newdata_11, title="any ins=1", header = FALSE, min.max = FALSE)

```



一个错误的2 samples 均值t test：注意，两组样本均值差作为新随机变量服从t分布，我们不能分组直接作差，
而是分别求均值后作差，检验均值是否与0无差异。
```{r}
library(haven)
rand <- read_dta("C:/Users/Xiaoguang/OneDrive/2017Econometrics/Comment/RawData/rand.dta")

newdata <- na.omit(rand)
T_gh <- subset(newdata$ghindx, newdata$any_ins == 1)
F_gh <- subset(newdata$ghindx, newdata$any_ins == 0)

```











